【裁判字號】    99,交易,402
【裁判日期】    990712
【裁判案由】    公共危險
【裁判全文】
臺灣板橋地方法院刑事判決             99年度交易字第402號
公  訴  人  臺灣板橋地方法院檢察署檢察官
被      告  甲○○
上列被告因公共危險案件，經檢察官提起公訴（99年度偵字第
10905 號），本院依簡式審判程序，判決如下：
    主  文
甲○○犯不能安全駕駛動力交通工具罪，累犯，處有期徒刑捌月
。
    事實及理由
一、本件被告甲○○所犯係死刑、無期徒刑、最輕本刑為3 年以
    上有期徒刑以外之罪，其於本院審理程序中就被訴事實為有
    罪之陳述，經告知簡式審判程序之旨，並聽取公訴人及被告
    之意見後，本院裁定進行簡式審判程序。
二、本件犯罪事實及證據，除證據部分補充「被告甲○○於本院
    審理時之自白」外，餘均引用檢察官起訴書之記載（如附件
    ）。
三、核被告甲○○所為，係犯刑法第185 條之3 之服用酒類不能
    安全駕駛動力交通工具而駕駛罪。又被告有附件起訴書犯罪
    事實欄所載之科刑及執行紀錄，有臺灣高等法院被告前案紀
    錄表在卷可稽，其受有期徒刑之執行完畢後，5 年以內故意
    再犯本件有期徒刑以上之罪，為累犯，應依刑法第47條第1
    項規定加重其刑。爰審酌被告曾有多次酒後駕車之公共危險
    前科紀錄（見附件起訴書及卷附臺灣高等法院被告前案紀錄
    表），猶不知警惕，明知酒精成分對人之意識能力具有不良
    影響，酒後駕車對一般往來之公眾及駕駛人自身皆具有高度
    危險性，竟漠視自己安危，且罔顧公眾安全；又本件服用酒
    類後呼氣酒精濃度高達每公升0.67毫克，已處於不能安全駕
    駛動力交通工具之狀態，仍駕駛屬動力交通工具之機車於道
    路行駛，雖未發生交通事故但對行車安全已生危害，兼衡被
    告之品行、生活狀況、智識程度、犯罪之動機、目的、手段
    、坦承犯行之犯罪後態度等一切情狀，爰量處如主文所示之
    刑，以資懲儆。
三、據上論斷，應依刑事訴訟法第273 條之1 第1 項、第299 條
    第1 項前段、第310 條之2 、第454 條第2 項，刑法第185
    條之3 、第47條第1 項，刑法施行法第1 條之1 第1 項，判
    決如主文。
本案經檢察官黃嘉妮到庭執行職務。
中    華    民    國    99    年    7     月    12    日
                  交通法庭  法  官  蘇揚旭
上列正本證明與原本無異。
如不服本判決，應於判決送達後10日內敘明上訴理由，向本院提
出上訴狀 (應附繕本) ，上訴於臺灣高等法院。其未敘述上訴理
由者，應於上訴期間屆滿後20日內向本院補提理由書「切勿逕送
上級法院」。
                            書記官  李郁禎
中    華    民    國    99    年    7     月    13    日
附件：
臺灣板橋地方法院檢察署檢察官起訴書
                                     99年度偵字第10905號
    被      告  甲○○  男  55歲（民國○○年○月○○日生）
                        住臺北縣中和市○○路80之2號
                        國民身分證統一編號：Ｚ000000000號
上列被告因詐欺等案件，已經偵查終結，認應該提起公訴，茲將
犯罪事實及證據並所犯法條分敘如下：
        犯罪事實
一、甲○○前因藥酒醉駕駛案件，經臺灣士林地方法院以89年度
    交簡字第262 號判處拘役50日確定，於民國89年12月15日易
    科罰金執行完畢；又因公共危險罪案件，經臺灣臺北地方法
    院以93年度北交簡字第35號判處有期徒刑3 月確定，於93年
    6 月21日易科罰金執行完畢；又因公共危險案件，經臺灣臺
    北地方法院以93年度北交簡字第1148號判處有期徒刑3 月確
    定，於93 年10 月13日易科罰金執行完畢；又因公共危險罪
    案件，經臺灣臺北地方法院以94年度北交簡字第1600號判處
    有期徒刑5 月確定，於95年1 月27日易科罰金執行完畢；復
    因違背安全駕駛案件，經臺灣士林地方法院以97年度交簡字
    第31號判處有期徒刑6 月確定，於民國97年12月5 日縮刑期
    滿執行完畢。詎仍不知悔改，於99年3 月25日19時許，在臺
    北縣板橋市○○路上某友人住處飲酒，已達飲酒過量，不能
    安全駕駛動力交通工具之程度，猶執意於飲酒結束後，騎乘
    車牌號碼J9Z-288 號重型機車上路。嗣於同日19時35分許，
    行經臺北縣板橋市○○路與光復街口時，為警攔檢，經警施
    以呼氣酒精濃度測試，測得其呼氣酒精濃度值達每公升0.67
    毫克。
二、案經臺北縣政府警察局海山分局移送偵辦。
        證據並所犯法條
一、證據清單及待證事實：
┌──┬───────────┬───────────┐
│編號│  證據名稱            │  待證事實            │
├──┼───────────┼───────────┤
│ 一 │被告於警詢及偵查中之自│坦承於上揭時地飲酒後，│
│    │白                    │仍騎乘機車上路返家之事│
│    │                      │實。                  │
├──┼───────────┼───────────┤
│ 二 │刑法第185條之3案件測試│證明被告因服用酒類已達│
│    │觀察紀錄表、汽機車駕駛│不能安全駕駛動力交通工│
│    │人酒後生理協調平衡檢測│具之程度，及為警查獲騎│
│    │紀錄表、臺北縣政府警察│乘機車於道路上並製單舉│
│    │局舉發違反道路交通管理│發之事實。            │
│    │事件通知單            │                      │
├──┼───────────┼───────────┤
│ 三 │臺北縣政府警察局海山分│證明被告酒後駕車，且其│
│    │局道路交通事故當事人酒│酒精呼氣濃度達每公升  │
│    │精測定紀錄表          │0.67毫克之事實。      │
└──┴───────────┴───────────┘
二、核被告所為，係犯刑法第185 條之3 之服用酒類不能安全駕
    駛而駕駛罪嫌。又被告前受有期徒刑之執行完畢，此有本署
    刑案查註紀錄表在卷可稽，其於5 年以內故意再犯本件有期
    徒刑以上之罪，為累犯，請依刑法第47條第1 項規定加重其
    刑。請審酌被告已有多次酒後駕車之公共危險前科紀錄，經
    法院判刑確定，卻仍不知悔悟，罔顧他人及自己生命財產安
    全，又酒醉駕車，惡性非輕，建請從重量刑，以資懲戒。
三、依刑事訴訟法第251條第1項提起公訴。
    此    致
臺灣板橋地方法院
中    華    民    國    99    年    4     月    29    日
                              檢察官   乙 ○ ○
本件正本證明與原本無異
中    華    民    國    99    年    5     月    19    日
                              書記官
附錄本案所犯法條全文
中華民國刑法第185條之3
服用毒品、麻醉藥品、酒類或其他相類之物，不能安全駕駛動力
交通工具而駕駛者，處1 年以下有期徒刑、拘役或科或併科15萬
元以下罰金。

司法院資訊處製作；財團法人民間司法改革基金會備份。
